# Umgebungen umgibt unglaubliches

Lesen Sie das ["Environments"](https://adv-r.hadley.nz/environments.html)-Kapitel aus *Advanced R Programming* aufmerksam durch. 

Bearbeiten Sie die folgenden, teilweise von dort übernommenen Aufgaben:

a) Inwiefern unterscheiden sich in R Listen (`list`) von `environment`s?

Anders als in Listen gilt in Environments:  
- Alle Elemente müssen einen Namen haben.  
- Die Reihenfolge der Elemente spielt keine Rolle.  
- Environments haben “Eltern”.  
- Environments referenzieren auf Objekte und erstellen keine Kopien (reference semantics).

b) Wo suchen `ls()` und `rm()` wenn nicht explizit ein `environment` angegeben wird?

Sie suchen in der Umgebung, in der man sich aktuell befindet.

c) Wo legt `<-` eine (neue) `binding` an? Wo `<<-`?

“<-” legt in der Umgebung, in der man sich befindet, an und “<<-” in einem der Eltern-Umgebungen.

d) Schreiben sie eine modifizierte Version `anywhere()` der Funktion `where()` aus dem `pryr`-Paket (**nicht** der im Buch definierten Funktion `where`), die *alle* Umgebungen im Suchpfad die eine Variable des gegebenen Namens enthalten in Form einer Liste zurückgibt. Überprüfen Sie ihre Implementation mit `test-env-anywhere.R`.

```{r, where}
pryr::where
```

*Hinweis:* Die Funktion `to_env()`, die in `pryr::where()` benutzt wird wird nicht von `pryr` exportiert. Sie können die Funktion trotzdem mittels `pryr:::to_env()` aufrufen.

```{r, 1d}
where_path <- function(name, env = parent.frame(), children = list()) 
{
    stopifnot(is.character(name), length(name) == 1)
    env <- pryr:::to_env(env)
    if (identical(env, emptyenv())) {
        stop("Can't find ", name, call. = FALSE)
    }
    if (exists(name, env, inherits = FALSE)) {
        env_path <- append(children, env)
        names(env_path) <- c(paste("child", length(children):1, sep = "_"), 
                             "object_found_in")
        env_path
    }
    else {
        children <- append(children, env)
        where_path(name, parent.env(env), children = children)
    }
}
```
